# 请教陈版，关于碳排放权如何进行会计处理

提问人：zz0908 时间：2015-04-16 17:11:07
您好陈版主，我审计的过程中遇到一家北京的企业要对碳排放权配额进行交易的事项。看了一些企业的做法但是结合到这家企业的实际还是不知道怎样进行处理。北京政府分配给企业碳排放配额，企业用不完可以拿到北京环境交易所进行交易，企业近几年的配额都用不完，现在想把累计卖掉。因为以前年度在免费获得配额时都没有进行会计处理，现在卖的话是否直接作为营业外收入就可以了？
还有个问题就是，对于此类问题正常的在获得政府配额的时候到底怎样做账呢？是否需要确认资产？资产的类别又是什么？作为无形资产的话公允价值一直在变动；交易性金融资产或者可供出售也不可以，因为企业不是以出售为目的持有的。还请指教

回答人：chenyiwei
请参考《瑞华研究 2010 ～ 2014 汇编》中的以下问题解答：
问题2-2-27（碳排放权（包括排放配额与核证减排量）的核算和出售收入确认问题） 问题2-2-28（企业应如何计量碳排放权？） 问题2-2-29（企业应当如何对已核证排放权进行会计处理？）

提问人：zz0908 时间：2015-04-20 13:45:26
陈版主关于您提到的瑞华研究中的关于为何IFRIC 3我们还能参照适用的原因不是很理解。您能帮忙解释一下吗，标黄色的部分。“理事会撤销IFRIC 3，并不是因为它认为IFRIC 3的解释与IFRS相悖，而是由于理事会认为，理事会（而不是IFRIC）应通过对一项或多项准则进行修订的项目处理IFRS和IFRIC之间不匹配的问题”

回答人：chenyiwei
我理解主要是程序性的问题，因为IFRIC定位为对现有准则的解释，解释不能突破准则的现有规定。对一些重大问题可能涉及到对现有准则的修订和突破，这种情况下用解释公告的方式发布就不恰当，涉及两机构之间的职责划分

提问人：374462863 时间：2016-08-29 11:28:44
陈老师，您好！如果企业因没有足够配额用于抵消实际碳排放量，所以从市场上购买缺额部分，购进缺额部分时应该确认无形资产，那么将购进的这部分抵消实际排放量时，应该怎么进行账务处理，我还是不太明白，请指导，谢谢！

回答人：chenyiwei
或者，如果原先已经就很可能需要外购配额的超额排放确认了负债的，则在抵销时，借记预计负债，贷记无形资产。

回答人：chenyiwei
用购买的配额抵销排放量时，借记管理费用，贷记无形资产。

提问人：659761666 时间：2019-03-21 21:55:10
请教陈老师，外购的碳排放权在什么条件下可以确认为一项金融资产，置信电气将其指定为“以公允价值计量且其变动计入当期损益的金融资产”并以公允价值计量，但是瑞华研究中提及一般是无形资产进行计量的。

回答人：chenyiwei
除非是碳排放权的专业交易机构，一般不建议作为金融资产。